【裁判字號】    97,裁,4977
【裁判日期】    971113
【裁判案由】    綜合所得稅
【裁判全文】
最  高  行  政  法  院  裁  定
                                      97年度裁字第4977號
上  訴  人  甲○○○
訴訟代理人  吳仲立  律師
被 上訴 人  財政部臺北市國稅局
代  表  人  凌忠嫄
上列當事人間綜合所得稅事件，上訴人對於中華民國97年7月16
日臺北高等行政法院96年度訴字第3981號判決，提起上訴，本院
裁定如下：
    主  文
上訴駁回。
上訴審訴訟費用由上訴人負擔。
    理  由
一、按對於高等行政法院判決之上訴，非以其違背法令為理由，
    不得為之，行政訴訟法第242條定有明文。依同法第243條第
    1項規定，判決不適用法規或適用不當者，為違背法令；而
    判決有同條第2項所列各款情形之一者，為當然違背法令。
    是當事人對於高等行政法院判決上訴，如依行政訴訟法第24
    3條第1項規定，以高等行政法院判決有不適用法規或適用不
    當為理由時，其上訴狀或理由書應有具體之指摘，並揭示該
    法規之條項或其內容；若係成文法以外之法則，應揭示該法
    則之旨趣，倘為司法院解釋或本院之判例，則應揭示該判解
    之字號或其內容。如以行政訴訟法第243條第2項所列各款情
    形為理由時，其上訴狀或理由書，應揭示合於該條項各款之
    事實。上訴狀或理由書如未依此項方法表明者，即難認為已
    對高等行政法院判決之違背法令有具體之指摘，其上訴自難
    認為合法。
二、本件上訴人對於高等行政法院判決上訴，除復執於原審起訴
    相同之主張外,另略以：（一）原審明知被上訴人未遵照行
    政程序法第36條規定向財政部北區國稅局函調相關帳冊資料
    以明聯德電子股份有限公司（下稱聯德公司）公司與境外模
    里西斯TOP-TIER Co.,Ltd（下稱TOP-TIER公司）公司間之加
    工合約關係及系爭加工費之支付是否屬實即作成原處分，乃
    違法之行政處分，原審疏未予撤銷，顯屬判決不適用法規之
    違背法令。（二）原審判決載稱：「稅捐稽徵機關並未直接
    參與當事人間之私經濟活動,其能掌握之資料自不若當事人
    ，是稅捐稽徵機關如已提出相當事證，客觀上已足能證明當
    事人之經濟活動，如當事人予以否認，即應就其主張之事實
    負舉證責任，以貫徹公平合法課稅之目的」等語，與行政程
    序法第36條所訂之法定調查責任相違，顯屬判決不適用法規
    之違背法令。（三）原審判決針對聯德公司所提出之文件資
    料既然不能取信於被上訴人，為何被上訴人不依行政程序法
    第36條向管轄之財政部臺灣省北區國稅局調閱聯德公司之帳
    冊進行查核，且被上訴人既未依職權調閱聯德公司帳冊進行
    查核，其係根據何項資料逕自通報北區國稅局將聯德公司加
    工費部分剔除補稅等疑點，均未清楚交代，顯已構成判決理
    由不備之違背法令。（四）原審判決認為只要無法證明葉冠
    廷與TOP-TIER公司間之投資關係及股東獲配盈餘之來源及依
    據，即可不問聯德公司與TOP-TIER公司間之加工費及該筆美
    金510萬元是否係聯德公司支付TOP-TIER公司之加工費，並
    未交代此項論證方式之依據及合邏輯性。且原審法院針對上
    訴人所提出證明聯德公司與TOP-TIER公司間確有加工合約關
    係，且該筆美金510萬元確係聯德公司支付TOP-TIER公司之
    加工費之有關證據，並未交代未予採納之理由，顯屬判決不
    備理由之違背法令。（五）原審對於上訴人撫養親屬葉冠廷
    從TOP-TIER公司所獲之股利所得，為何屬於境內所得，及其
    所得性質為何源自聯德公司之其他所得均未交代，且竟未適
    用所得稅法第8條第1項第1款規定，反而適用所得稅法第14
    條第1項第10類其他所得等有關贈與之規定，除顯有認定事
    實不依證據之違背法令外，亦有判決適用法規不當之違背法
    令。（六）本件上訴人並無漏報所得之故意過失，且被上訴
    人亦未舉證漏報或短報稅捐之主觀違法情節，原審竟維持罰
    鍰處分，亦有判決不適用行政罰法第7條及舉證法則之違背
    法令情形等語，雖以該判決違背法令為由，惟核其上訴理由
    ，係就原審取捨證據、認定事實之職權行使，指摘其為不當
    ，並就原審已論斷者，泛言未論斷，而非具體說明其有何不
    適用法規或適用法規不當之情形，並揭示該法規之條項或其
    內容，及合於行政訴訟法第243條第2項所列各款之事實，難
    認對該判決之如何違背法令已有具體之指摘。依首開規定及
    說明，應認其上訴為不合法。
三、據上論結，本件上訴為不合法。依行政訴訟法第249條第1項
    前段、第104條、民事訴訟法第95條、第78條，裁定如主文
    。
中    華    民    國    97    年    11    月    13    日
                    最高行政法院第四庭
                        審判長法官  鍾  耀  光
                              法官  黃  本  仁
                              法官  姜  仁  脩
                              法官  王  德  麟
                              法官  黃  清  光
以  上  正  本  證  明  與  原  本  無  異
中    華    民    國    97    年    11    月    13    日
                              書記官  阮  思  瑩


司法院資訊處製作；財團法人民間司法改革基金會備份。
